【裁判字號】    92,簡抗,58
【裁判日期】    921222
【裁判案由】    返還房屋等
【裁判全文】
臺灣臺北地方法院民事裁定                          九十二年度簡抗字第五八號
    抗  告  人  甲○○
右抗告人因聲請重新核定上訴費用事件，抗告人對於中華民國九十二年七月十七日本
院新店簡易庭所為九十二年度店簡字第二五五號裁定提起抗告，本院裁定如左：
    主      文
抗告駁回。
抗告費用由抗告人負擔。
    理      由
一、本件抗告意旨略以：抗告人聲明上訴之上訴理由中對於遷讓房屋部分並不爭執，
    足見本件上訴聲明不包括遷讓房屋部分，抗告人已具狀請求重新核算上訴費用，
    原審如認無理由，亦應通知抗告人再按原核定之金額繳納，惟原審逕以裁定駁回
    抗告人之聲請，抗告人自難甘服，請求廢棄原裁定云云。
二、按當事人對於簡易程序之第一審裁判提起上訴者，應以上訴狀表明民事訴訟法第
    四百四十一條第一項各款所列事項，提出於原第一審法院為之，民事訴訟法第四
    百三十六條之一第三項、第四百四十一條第一項定有明文。其中第四百四十一條
    第三款係規定：「對於第一審判決不服之程度及應如何廢棄或變更之聲明」，即
    係上訴聲明，而上訴裁判費之核定，係以上訴人於上訴狀所表明之上訴聲明計算
    其因上訴所得受之客觀利益為之。經查本件抗告人所提出之上訴狀關於上訴聲明
    之記載為：「請將原判決不利於上訴人部分廢棄，并就廢棄部分駁回被上訴人在
    第一審之訴」、「訴訟費用由被上訴人負擔」、「如有不利於上訴人之判決，上
    訴人願供擔保請准宣告假執行」，而查抗告人所聲明不服之第一審判決主文係為
    ：「被告應將門牌號碼台北縣新店市○○路七十六號五樓之房屋遷讓返還原告。
    」、「被告應給付原告新台幣玖萬參仟伍佰伍拾伍元，及自民國九十二年五月二
    十一日起至返還前揭房屋之日止，按月給付原告新台幣壹萬陸仟元。」、「原告
    其餘之訴駁回」、「訴訟費用由被告負擔百分之九十九，餘由原告負擔。」、「
    本判決原告勝訴部分得假執行；但被告如於假執行判決程序實施前，以新台幣貳
    佰零壹萬參仟伍佰伍拾伍元為原告預供擔保，得免為假執行。」，故比對上開上
    訴狀所載之聲明及上開第一審判決主文，可知抗告人之上訴聲明，係對於原審命
    其遷讓房屋及給付九萬三千五百五十五元部分之判決而聲明不服，原審據其聲明
    計算其上訴費用計三萬三千二百六十四元，並無不當，且該補繳上訴費用之裁定
    ，業於九十二年七月四日送達抗告人，有送達回證可稽，亦無須再通知抗告人，
    故原審所為駁回抗告人聲請重新核定上訴費用之裁定，並無不合。抗告意旨指摘
    原裁定不當，求予廢棄，為無理由。
三、據上論結，本件抗告無理由，爰裁定如主文。
中      華      民      國    九十二    年    十二    月      二十二    日
                                  民事第一庭審判長法      官  謝碧莉
                                                  法      官  陳盈如
                                                  法      官  呂淑玲
右為正本係照原本作成。
本裁定不得再抗告。
中      華      民      國    九十二    年    十二    月      二十二    日
                                                  法院書記官  方美雲


司法院資訊處製作；財團法人民間司法改革基金會備份。
